臺灣臺北地方法院刑事判決　　　　　　　94年度簡上字第31號
上訴人即
被　　告　　乙○○
　　　　　　　　　　戶台北市○○區○○街411巷16弄1號
選任辯護人　胡坤佑律師
上列上訴人即被告因常業重利案件，不服本院九十二年度簡字第
二九九一號，中華民國九十四年一月十一日第一審刑事簡易判決
（檢察官聲請簡易判決處刑案號：台灣台北地方法院檢察署九十
二年度偵字第一二五四二號），提起上訴，本院管轄之第二審合
議庭適用第一審通常程序判決如下：
    主      文
原判決撤銷。
乙○○無罪。
    理      由
一、聲請簡易判決處刑意旨略以：被告乙○○與另案被告卯○○
    、巳○○、癸○○（以上三人皆已判決有罪確定在案）等人
    ，共同基於乘他人急迫，貸以金錢，而取得與原本顯不相當
    之重利為常業之犯意聯絡，自民國八十五年四月八日起至同
    年五月底止，在台北市○○○路○段七十九號十二樓，設立
    「上海珍珍食品有限公司台北總採購處」，並由被告擔任負
    責人，在報紙廣告版刊登電話0000000號以為對外聯
    絡，由另案被告卯○○對外自稱大張先生，洽談借款事務，
    再由另案被告巳○○對外自稱小張先生或由另案被告癸○○
    ，送款至約定地點交付予借款人，或直接將款項匯至借款人
    指定之銀行帳戶，並僱請另案被告林錦鋒負責收匯款工件，
    另案被告辰○○擔任總機及記帳工作（以上二人皆己判決有
    罪確定在案）；以另案被告癸○○所有合作金庫古亭支庫存
    款帳號及另案被告巳○○之銀行存款帳戶作為還款或收受利
    息之處，對被害人未○○等不特定借款人急迫需款之際，以
    每貸新台幣（下同）一萬元，年利百分之四百三十二或百分
    之六百、百分之五百四十等方式，收取與原本顯不相當之重
    利，且要求借款人簽發支票或本票或交予公司執照、營利事
    業登記證、身分證影本等證件，以供擔保，被告並以之為常
    業，至同年五月間共獲利息一百五十餘萬元。嗣於同年九月
    二十三日在上址為警查獲，因認被告涉犯刑法第三百四十五
    條之常業重利罪嫌云云。
二、按犯罪事實應依證據認定之，無證據不得認定其犯罪事實，
    刑事訴訟法第一百五十四條第二項定有明文。又所謂犯罪事
    實之證據，係指足以認被告確有犯罪行為之積極證據而言，
    該項證據自須適合於被告犯罪事實之認定，始得採為斷罪資
    料，最高法院廿九年上字第三一○五號著有判例；事實之認
    定應憑證據，如未發現相當證據，或證據不足以證明，自不
    能以推測或擬制之方法，以為裁判之基礎。最高法院四十年
    台上字第八六號著有判例可資參照。而不能證明被告犯罪者
    ，應諭知無罪判決，亦為刑事訴訟法第三百零一條所明定。
    次按為刑事訴訟上證明之資料，無論其為直接證據或間接證
    據，均須達於通常一般之人均不致於有所懷疑，而得確信其
    為真實之程度，始得據為有罪之認定；若其關於被告是否犯
    罪之證明未能達此程度，而有合理性懷疑之存在，致使無從
    形成有罪之確信，根據「罪證有疑、利於被告」之證據法則
    ，即不得遽為不利被告之認定 (最高法院七十六年台上字第
    四九八六號判例意旨參照），又刑事訴訟法第一百五十六條
    第二項規定：被告或共犯之自白不得作為有罪判決之唯一證
    據，仍應調查其他必要之證據，以察其是否與事實相符。其
    立法意旨乃在防範被告自白之虛擬致與真實不符，故對自白
    在證據上之價值加以限制，明定須藉補強證據以擔保其真實
    性，亦即以補強證據之存在，藉之限制自白在證據上之價值
    。而所謂補強證據，則指除該自白本身外，其他足資證明自
    白之犯罪事實確具有相當程度真實性之證據而言。雖其所補
    強者，非以事實之全部為必要，但亦須因補強證據與自白之
    相互利用，而足使犯罪事實獲得確信者，始足當之 (參照最
    高法院七十四年度台覆字第一○號判例)。而利用非共同被
    告之共犯之自白或其他不利於己之陳述，為認定被告犯罪之
    證據，不特與利用被告自己之自白作為其犯罪之證明同有自
    白虛偽性之危險，亦不免有嫁禍於被告而為虛偽供述之危險
    。故就刑事訴訟法第一百五十六條第二項之立法意旨觀之，
    非共同被告之共犯之自白或其他不利於己之陳述，固得作為
    認定被告犯罪之證據，但不得作為有罪判決之唯一證據，仍
    應調查其他必要之證據，以察其是否與事實相符，亦即仍須
    有補強證據以擔保該共犯自白之真實性，始得採為斷罪之依
    據，並非絕對可由法院自由判斷該共犯之自白或不利於己之
    陳述之證明力，若不為調查，而專憑此項供述據為被告犯罪
    事實之認定，即與上開規定有違。
三、公訴人認被告涉有前揭犯行，其所依憑之證據以上開犯罪事
    實，業據共犯卯○○、巳○○等人於其等涉犯之常業重利案
    件偵、審中供述甚明，並有前案扣押物扣案足稽。訊據被告
    堅詞否認有前揭常業重利犯行，歷次均辯稱：「…是受僱一
    位呂先生…甲○○，我在那裏從事上海公司的培訓幹部業務
    ，我在台北任職時間為八十五年四月至七月間…我僅識卯○○，我與他在上海見過面，他租我辦公室另一半，不知從事
    何事…」（九十二年六月九日偵查，九十二年度偵字第一二
    五四二號）、「…羅斯福路辦公廳是盧先生租的，我成立採
    購處是事實，我是分租一半的辦公廳…我不是放高利貸的負
    責人…我不可能存款簿及印章及帳冊都不在我這邊，會計我
    也不認識，沒有一樣是我控制的…」（九十四年三月七日本
    院準備程序）、「…如果我是負責人的話，為何扣案物都是
    在盧先生身上而不是從我這裏搜出，而且如果我是信任他們
    完全交給他們做，我也是會過目帳…」（九十四年四月二十
    二日本院審理）、「…我是辦事處的負責人，不是錢莊的負
    責人。我事實上是因為老闆交待我弄個辦事處…」（九十四
    年五月十日本院審理）等詞。經查：
(一)、台市政府警察局中正第二分局接獲檢舉於八十五年九月二十
    三日下午三時許前往台北市○○○路○段七九號一二樓頂搜
    索，適巳○○在場，現場並搜獲附表所示之丑○○等被害人
    借款資料，而巳○○、卯○○、癸○○、林錦峰、辰○○因
    涉嫌經營地下錢莊涉犯常業重利罪，其中卯○○、巳○○經
    本院於八十六年五月六日以八十六年度訴字第五二九號分別
    判處有期徒刑九月、八月確定且執行完畢，而癸○○經台灣
    高等法院於九十一年十一月二十六日以九十一年度上更(二)字
    第八六六號判處有期徒刑六月，緩刑四年確定，林錦峰、辰
    ○○經台灣高等法院於九十一年十一月二十六日以九十一年
    度上更(二)字第八六六號判處有期徒刑四月，緩刑三年確定各
    情，有搜索票影本及搜索扣押證明筆錄（收據）（八十五年
    度偵字第二五六○一號卷第6、7頁）、本院八十六年度訴字
    第五二九號判決、台灣高等法院九十一年度上更(二)字第八六
    六號判決在卷可稽，與附表所示之丑○○等被害人借款資料
    扣案為證。
(二)、雖然共犯即另案被告卯○○於前揭所涉犯之常業重利罪之偵
    查及審理時均供稱：「…（上海珍珍食品公司是否你開的？
    ）是我朋友乙○○開的，我是協理…（有無利用這家公司經
    營地下錢莊？）有，今年四月開始到五月中…巳○○、林錦
    峰、癸○○他們負責匯款收款，另有辰○○負責記帳…（乙○○有無參與錢莊經營？）全部由他（乙○○）策劃，我負
    責執行…」（八十五年十一月三十日偵查，八十五偵字第二
    五六○一號）、「…（老闆是那位？）老闆的身分證字號是
    Ｚ000000000（乙○○）…巳○○、癸○○、林錦峰、張景斌
    、辰○○…這些人薪水都是公司付…去調款有時是我，有時
    是乙○○…」（八十六年一月七日偵查，八十五年度偵字第
    二五六○一號）、「…在北市○○○路○段七九號十二樓頂
    樓…（擔任何職？）協理，負責人為乙○○…（公司尚有何
    人？）巳○○、林錦峰、癸○○、辰○○…是四月份進入公
    司…」（八十六年三月二十五日本院審理，八十六年度訴字
    第五二九號）等詞，證人即另案被告巳○○於八十五年十一
    月六日偵查時亦供稱：「…實際上老闆是乙○○…」（八十
    五年度偵字第二五六○一號），然同時亦稱：「…薪水是由
    卯○○交給我…（在公司做何事？）採購業務，買過蛋黃粉
    、咖啡粉及工業用奶粉，只是訪價，尚未成功過…我是卯○○雇用的，八十五年四月底五月初看過（乙○○）…我們不
    曉得公司從事重利…」等詞，否認有參與地下錢莊經營一事
    ，且另案被告巳○○於八十五年九月二十三日下午三時許中
    正第二分局前往台北市○○○路○段七九號一二樓頂搜索而
    將其帶回警局調查製作筆錄時係供稱：「…（警方…當場查
    扣有關經營地下錢莊帳冊乙本、借貸人未○○…等基本資料
    、塑膠棒九根、另戊○○計有台北市松山區農會一七張支票
    …胡蕭華計…三張支票…係於公司負責人卯○○抽屜內查扣
    ，另膠棒則是公司每位桌內抽屜中查扣…是何人所有…）是
    的，為卯○○個人所有，塑膠棒則是公司叫我去外面買的，
    卯○○為公司負責人…（公司是何名稱？）上海珍珍食品有
    限公司台北總採購處，以食品原料為主，無（申登）…（你
    是知道公司除經營食品外，另涉及經營地下錢莊之事？）知
    道…（你們是如何尋找借貸者？）由朋友介紹的…（以何方
    式索回？）均是以老闆卯○○先行聯絡借貸者後，再叫我們
    到約定處所索取金錢…有林錦峰、癸○○、辰○○…林、黃
    為本公司業務員，賴女則為公司總機，均知道在經營地下錢
    莊之事…」等詞，嗣於八十五年十一月六日、八十五年十一
    月二十九日及九十二年三月二十日偵查時亦供述「…癸○○
    、林錦峰二人和我是同在上海珍珍有限公司台北總採購處工
    作的同事…我不在時，卯○○則要癸○○、林錦峰二人負責
    收匯款工作…（癸○○、林錦峰二人是何人介紹到你公司的
    ？）是我介紹到公司工作的…」（八十五年十一月六日偵查
    ）、「…（是否受僱卯○○？）是的，他經營上海珍珍食品
    有限公司台北總採購處，實際上做錢莊，癸○○、林錦峰、
    辰○○三人也是他員工…我只知道卯○○他每十天就叫我去
    收錢…客戶都由卯○○直接接洽」（八十五年十一月二十九
    日偵查）、「…該案負責人是卯○○，我不知乙○○之角色
    …」（九十二年度他字第一二二八號）等詞。
(三)、而由另案被告癸○○、林錦峰、辰○○於前揭所涉犯之常業
    重利罪之偵查及審理中供述：「…（合作金庫古亭支庫之帳
    戶為公司在用，知否？）知道，是卯○○要我（癸○○）去
    開戶…」（八十六年三月二十五日本院審理，八十六年度訴
    字第五二九號，癸○○）、「…（老闆是盧漢？）是他僱用
    我（癸○○）的沒錯…有一次卯○○要我幫忙送錢在樓下…
    」（九十一年十一月十二日審理，九十一年度上更(二)字第八
    六六號，癸○○）、「…我（林錦峰）於八十五年四月份左
    右經友人巳○○介紹任職於台北市○○○路○段七十九號十
    二樓頂，上海珍珍食品公司，擔任業務員，公司負責人是乙○○，薪資每月二萬五千元…（該公司有無向主管機關申登
    ？）沒有…我與戴員是朋友關係，卯○○是同事…我不知道
    他們有無經營地下錢莊之事，但有受命於卯○○之指使至羅
    斯福路與和平東路口旁某家KK咖啡店內向不特定人士收取金
    錢二次…」（八十五年十月二十三日偵查，八十五年度偵字
    第二五六○一號，林錦峰）、「…（是否受僱於卯○○？）
    不是。是受雇於乙○○老闆，巳○○介紹我進去，卯○○是
    總經理。我是負責採購太白粉、蛋黃粉…（有無替卯○○收
    款？）只有一、二次，但我不知道是何錢…（知想卯○○營
    地下錢莊？）不知道…癸○○…他負責業務採購…」（八十
    五年十一月二十九日偵查，八十五年度偵字第二五六○一號
    ，林錦峰）、「…乙○○、卯○○都有給我薪水…我是採購
    ，但從未採購過東西，乙○○要我去大陸受訓，但又說暫時
    不用，叫我在辦公室看蛋黃粉作何用及資料，但大陸尚未傳
    真資料…我是四、五月受雇於乙○○，我去他就在…」（八
    十六年一月十五日偵查，八十五年度偵字第二五六○一號，
    林錦峰）、「…巳○○介紹，八十五年四月去做採購…（有
    無在報上刊登廣告借錢？）不知…」（八十六年九月十五日
    審理，八十六年度上訴字第三九八四號，林錦峰）、「…（
    你們…認識卯○○、巳○○嗎？）認識…我沒做什麼事，只
    有一次卯○○叫我到樓下拿一萬元，說是匯款…（月薪）二
    萬五千元，其實我在那裡工作了四個多月，四個月中沒有做
    什麼事…事後我才知道是經營地下錢莊…公司成立我就去，
    是乙○○雇用我，我是去開車的…」（八十九年六月十六日
    審理，九十一年度上更（一）字第四八七號，林錦峰）、「
    …有受雇於乙○○…偶而幫忙開車而已沒有參與地下錢莊…
    」（八十九年六月二十九日審理，九十一年度上更（一）字
    第四八七號，林錦峰）、「…八十五年九月二十一日經巳○○（友人）介紹進入該公司，並言明每月月薪為二萬元整，
    擔任總機之職務…我是先認識巳○○之後，才知道盧員（卯
    ○○）…我只知戴員（巳○○）為業務員，至於卯○○何職
    位我不知道…（你是否知道該公司在經營地下錢莊之事）不
    知道…」（八五年十月二十四日警詢，八十五年度偵字第二
    五六○一號，辰○○）、「…乙○○雇用我的，我擔任總機
    …（這公司有經營地下錢莊？）不清楚。我只工作二、三天
    …」（八十五年十一月二十九日偵查，八十五年度偵字第二
    五六○一號，辰○○）、「…我是巳○○面試，尚未領到薪
    水…我是總機小姐，從未接過電話，我才到沒幾天…（提示
    乙○○口卡，是否乙○○本人？）沒看過…」（八十六年一
    月十五日偵查，八十五年度偵字第二五六○一號，辰○○）
    、「…九月二十一日至珍珍食品公司上班，巳○○介紹的，
    作總機小姐，錢尚未領到。不知公司登廣告之事…」（八六
    年九月十五日審理，八十六年度上訴字第三九八四號，辰○○）、「…我是總機，我才去二、三天而已…沒有記帳，我
    只做打掃工作，也沒有接電話…我們老闆是姓林，不是卯○○…」（八十九年六月十六日審理，八十九年度上更(一)字第
    四七八號，辰○○）、「…我不知什麼事…我只是打雜…沒
    有參與經營地下錢莊…」（八十九年六月二十九日審理，八
    十六年度上訴字第三九八四號，辰○○）等詞，另案被告癸○○供稱係另案被告卯○○要其申辦銀行帳戶供公司使用，
    另案被告林錦峰雖供稱係受僱於乙○○，惟係受僱擔任司機
    之詞，不知有經營地下錢莊之事，及曾受卯○○之吩囑前去
    向人收錢，另案被告辰○○則供稱未曾見過被告乙○○等；
    且均與另案被告卯○○前揭供述有顯然不符。
(四)、嗣於本院調查審理時，另案被告卯○○經本院二次依址傳喚
    均未到庭，嗣更遷移不知去向無從傳喚，而檢察官係認卯○○與本件被告為屬共同經營地下錢莊常業重利之共同正犯，
    卯○○於前揭所涉犯之常業重利罪之偵查及審理時之上開供
    詞，屬本件共犯之自白，依刑事訴訟法第一百五十六條第二
    項規定，不得作為有罪判決之唯一證據，仍應調查其他必要
    之證據，以察其是否與事實相符，且另案被告之共犯對被告
    而言，為被告以外之第三人，本質上屬於證人，依大法官會
    議第五八二號解釋意旨，憲法第十六條保障人民之訴訟權，
    就刑事被告而言，包含其在訴訟上應享有充分之防禦權，刑
    事被告詰問證人之權利，即屬該等權利之一，而為憲法第八
    條第一項規定「非由法院依法定程序不得審問處罰」之正當
    法律程序所保障之權利，為確保被告對證人之詰問權，證人
    於審判中，應依法定程序，到場具結陳述，並接受被告之詰
    問，其陳述始得作為認定被告犯罪事實之判斷依據；共犯卯
    ○○於前揭所涉犯之常業重利罪之偵查及審理時之上開供詞
    ，既未曾令其具結，並予以被告詰問，依大法官會議第五八
    二號解釋意旨，尚不得作為認定被告犯罪事實之判斷依據。
    又證人辰○○、林錦峰、癸○○、巳○○到庭則均證稱：「
    …（之前重利案件中上海珍珍食品公司負責人是否為本案在
    庭之被告？）我（辰○○）不知道他們的負責人是誰。但我
    不認識他，也沒有看過他…」（九十四年四月二十七日本院
    審理，辰○○）、「…地下錢莊的負責人是卯○○…（你在
    公司時知不知道有做地下錢莊的事？）曉得。我知道是卯○○在做…被告有沒有做我不曉得，他也沒有直接跟我講借錢
    的事情，卯○○有一次叫我去幫他收錢…都是卯○○在指揮
    ，並沒有向被告報告…（錢收回來後交給誰？）交給巳○○
    …」（九十四年五月十日本院審理，林錦峰）、「…（你跟
    珍珍食品有何關係？）沒有關係，是證人巳○○帶我進去，
    用我名義開戶…（被告與上海珍珍公司是何關係？）我不了
    解…（你知否經營地下錢莊的事情？）有點瞭解。就是證人
    巳○○跟我講的，他跟我說卯○○在開錢莊…（證人巳○○
    有無跟你提過被告有參與錢莊的事？）有…（庭上被告是否
    是食品公司的老闆？）應該是…（食品公司與地下錢莊是合
    在一起還是分開？）分開的。所以證人戴才介紹我給卯○○
    ，沒有把我介紹給被告…（地下錢莊的老闆是誰？）卯○○
    …」（九十四年五月二十七日本院審理，癸○○）、「…上
    海珍珍是食品公司，和地下錢莊無關，地下錢莊是我和卯○○兩人在做…其實卯○○是地下錢莊的老闆，我們先租這個
    辦公室的時候，乙○○還沒有出現，差不多一個多月後他才
    出現，他來公司的這段時間其實他是和卯○○兩人在玩六合
    彩…在我們被抓的前半個月到一個月期間乙○○就沒有出現
    …我們跟上海珍珍無關。因為卯○○和被告比較熟，被告來
    分租辦公室，卯○○也對外印名片用上海珍珍名義…名片上
    就表示我們是上海珍珍的員工，但實際上我們跟上海珍珍完
    全無關…」（九十四年五月二十七日本院審理，巳○○）等
    詞。證人辰○○證稱未曾見過被告，而證人林錦峰、癸○○
    、巳○○均證稱地下錢莊之負責人為卯○○，被告未參與之
    詞，與共犯卯○○自白其與被告共同經營地下錢莊之事實不
    相符。
(五)、至於台市政府警察局中正第二分局接獲檢舉於八十五年九月
    二十三日下午三時許前往台北市○○○路○段七九號一二樓
    頂搜索，現場搜獲附表所示之丑○○等被害人借款資料、帳
    冊及塑膠棒棍九支等物，惟僅能證明查獲之現場確為經營地
    下錢莊之場所及該地下錢莊遭查獲之事實，並未能據此做為
    被告有經營地下錢莊行為之認定，何況附表編號一至三十所
    示之借款人資料及帳冊均係從另案被告卯○○辦公桌之抽屜
    內搜出一節，此已據另案被告巳○○於八十五年九月二十三
    日警詢時供明在卷，又前往上址借貸款項之被害人辛○○、
    未○○、子○○、午○○亦均證述：「…我是用電話聯絡，
    沒有直接去…」（八十九年六月十六日審理，九十一年度上
    更(一)四八七號，辛○○）、「…我因有週轉上之不便所以有
    向地下錢莊借錢…當初朋友介紹認識…盧說他是大張先生，
    戴說他是小張先生…我是於八十五年五月初起就向自稱大張
    的卯○○先生談好，再由自稱小張的巳○○約至南門市場附
    近的一家餐廳交錢交票…前後大約五、六次，大張卯○○和
    小張巳○○都有接觸談錢的事情，但是巳○○要借錢還得卯
    ○○同意後，巳○○才會叫人把錢匯給我…」（八十五年九
    月二十三日警詢，八十五年度偵字第二五六○一號，未○○
    ）、「…（有無向卯○○、巳○○借過錢？）借了兩、三次
    ，第一次借了十幾萬元…」（八十六年四月二十三日審理，
    八十六年度訴字第五二九號，未○○）、「…巳○○我認識
    ，但我不知本名，現在才知道，當初是朋友介紹認識，我向
    他借錢時，他叫我說，他姓張，也可以叫小張…（借貸之金
    錢你是如何交付，現場有何人？）都是綽號小張（巳○○）
    主動以電話聯絡我，叫我至羅斯福路和和平東路交叉口咖啡
    廳…（你共向他們借款多少次，都是和誰接觸談借錢的？）
    二次，都是綽號小張（巳○○）…」（八十五年九月二十四
    日警詢，八十五年度偵字第二五六○一號，子○○）、「…
    於八十五年四月二十四日下午十四時至我公司台北市○○路
    一三六號之一，由一位自稱是張先生派來要與我接洽有關借
    貸之事…（經警方提示…癸○○…是否與你接洽之人？）是
    的，但當時還有一位，我已記不清楚了…」（八十五年十月
    九日警詢，八十五年度偵字第二五六○一號卷，午○○）、
    「…我於八十五年四月初…因生意上無法週轉，經友人蔡先
    生介紹之下，才會借貸…在借貸期間…八十五年五月份左右
    ，由卯○○、巳○○、張景斌等人至我…住處談判…」（八
    十五年十月四日警詢，八十五年度偵字第二五六○一號卷，
    己○○）等詞，均未指證係向被告借貸一事；此外有關被告
    於八十五年三、四月間受「上海珍珍食品公司」負責人甲○○委託，在台北租用辦公室成立辦事處，負責採購原料及培
    訓幹部赴上海之情，亦據證人甲○○於九十四年四月二十二
    日本院審理時證述綦詳；由上可知，被告前揭辯詞尚非不足
    採信。
四、綜上所述，公訴人認被告所涉之前開常業重利犯行，於訴訟
    上並無任何積極證據足以證明，原審對被告論罪科刑，自有
    未洽，被告所提之本件上訴自屬有理由，此外復查無其他積
    極證據足資證明被告有何公訴人所起訴之前開犯行，既不能
    證明被告犯罪，核諸前揭說明，自應由本院將原審判決撤銷
    ，而為被告無罪之諭知。
五、本件不能證明被告有檢察官聲請以簡易判決處刑之犯行，而
    應為對其諭知無罪之判決，已有如前述，原審本不得適用刑
    事訴訟法第七編所定之簡易程序對其為論罪科刑，而應依刑
    事訴訟法第四百五十二條規定適用通常程序為審判，則本院
    所為上開無罪判決，係依刑事訴訟法第四百五十五條之一第
    三項規定準用同法第三百六十九條第二項規定適用第一審通
    常程序而為之第一審通常程序判決，檢察官自可於收受本判
    決後十日內向台灣高等法院提起上訴（台灣高等法院八十四
    年法律座談會研究結論及法院辦理刑事訴訟簡易程序案件應
    行注意事項第十四點參照），至被告就本件判決並無上訴利
    益，自不得提起上訴。
據上論斷，應依刑事訴訟法第四百五十五條之一第一項、第三項
、第三百六十九條第一項前段、第三百六十四條、第三百零一條
第一項，判決如主文。
本案經檢察官陳玉萍到庭執行職務
中　　華　　民　　國　　94　　年　　7 　　月　　11　　日
                             臺灣臺北地方法院刑事第一庭
                                 審判長法  官 陳興邦
                                       法  官 劉素如
                                       法  官 林婷立
上正本證明與原本無異
檢察官如不服本判決，應於送達後十日內向本院提出上訴狀。
                                       書記官 王曉雁
中　　華　　民　　國　　94　　年　　7 　　月　　11　　日
附表：
┌──┬─────────────────┬─────┐
│編號│名                              稱│數    量  │
├──┼─────────────────┼─────┤
│  一│丑○○之借款資料                  │一張      │
├──┼─────────────────┼─────┤
│  二│佳施佳精品服飾店丙○○借款資料    │一張      │
├──┼─────────────────┼─────┤
│  三│許世昌之借款資料                  │一張      │
├──┼─────────────────┼─────┤
│  四│壬○○簽發之台北區中小企銀行支票  │一張      │
├──┼─────────────────┼─────┤
│  五│壬○○之借款資料                  │一張      │
├──┼─────────────────┼─────┤
│  六│辛○○簽發之本票                  │一張      │
├──┼─────────────────┼─────┤
│  七│辛○○之借款資料                  │一張      │
├──┼─────────────────┼─────┤
│  八│劉素華之借款資料                  │一張      │
├──┼─────────────────┼─────┤
│  九│許嘉振簽發之本票                  │二十二張  │
├──┼─────────────────┼─────┤
│  十│劉素華簽松山農會之支票            │十七張    │
├──┼─────────────────┼─────┤
│十一│伯宗企業公司庚○○借款資料        │一張      │
├──┼─────────────────┼─────┤
│十二│三弓有限公司之公司執照            │一張      │
├──┼─────────────────┼─────┤
│十三│三弓有限公司之營利事業登記證      │一張      │
├──┼─────────────────┼─────┤
│十四│寅○○之借款資料                  │一張      │
├──┼─────────────────┼─────┤
│十五│己○○之借款資料                  │一張      │
├──┼─────────────────┼─────┤
│十六│承飛企業有限公司之公司執照        │一張      │
├──┼─────────────────┼─────┤
│十七│承飛企業有限公司之營利事業登記證  │一張      │
├──┼─────────────────┼─────┤
│十八│己○○簽發之上海銀行之支票        │三張      │
├──┼─────────────────┼─────┤
│十九│己○○簽發之本票                  │三張      │
├──┼─────────────────┼─────┤
│二十│午○○之借款資料                  │一張      │
├──┼─────────────────┼─────┤
│二一│未○○之借款資料                  │一張      │
├──┼─────────────────┼─────┤
│二二│未○○簽發之本票                  │三張      │
├──┼─────────────────┼─────┤
│二三│匯予未○○之匯款回條、存款憑條    │五張      │
├──┼─────────────────┼─────┤
│二四│丁○○之借款資料                  │一張      │
├──┼─────────────────┼─────┤
│二五│子○○之借資料                    │一張      │
├──┼─────────────────┼─────┤
│二六│子○○簽發之本票                  │三張      │
├──┼─────────────────┼─────┤
│二七│子○○簽發之美國運通銀行之支票    │三張      │
├──┼─────────────────┼─────┤
│二八│胡蕭華簽發之中國國際商業銀行支票  │三張      │
├──┼─────────────────┼─────┤
│二九│張順雄等借款明細                  │五張      │
├──┼─────────────────┼─────┤
│三十│帳冊明細                          │一本      │
├──┼─────────────────┼─────┤
│三一│塑膠棒棍                          │ 九支     │
└──┴─────────────────┴─────┘
